臺灣新竹地方法院民事裁定  
110年度亡字第37號
聲  請  人  臺灣新竹地方檢察署檢察官

代  理  人  吳俊賢  
上列聲請人因聲請宣告失蹤人王建斌死亡事件，本院裁定如下：
    主    文
宣告王建斌（男，民國○○○年○月○日生，身分證統一編號：Z○○○○
○○○○○號，失蹤前設籍：新竹縣○○鄉○○路○○○巷○號)於中華民國一
一０年六月二十二日下午十二時死亡。   
    理    由
一、按失蹤人失蹤滿7年後，法院得因利害關係人或檢察官之聲
    請，為死亡之宣告。失蹤人為80歲以上者，得於失蹤滿3年
    後，為死亡之宣告。受死亡宣告者，以判決內所確定死亡之
    時，推定其為死亡。前項死亡之時，應為前條各項所定期間
    最後日終止之時，民法第8條第1項、第2項、第9條分別定有
    明文。
二、聲請意旨略以：失蹤人王建斌係民國21月2月2日生，為80歲
    以上之人，自107年6月22日列為失蹤人口後，迄今已逾3年
    ，爰依民法第8條第1項、第2項及家事事件法第155條規定，
    請准宣告王建斌死亡等語。
三、經查：
  ㈠王建斌於107年6月22日被列為失蹤人口，且查無其收容安置
    、入出境、刑案矯正、通緝、財產及勞保等資料，迄今仍行
    方不明等情，有個人資料列印、戶籍資料、失蹤人口系統資
    料報表、新竹縣政府警察局新湖分局湖口派出所受（處)理
    案件明細表、內政部移民署線上應用服務系統入出國(境)資
    訊查詢服務、新竹市政府110年8月18日府社救字第11001263
    88號函、新竹縣政府110年8月20日府社老字第1103871535號
    函、國軍退除役官兵輔導委員會新竹榮民服務處110年8月13
    日竹榮處字第1100005040號函、桃園市政府警察局桃園分局
    110年9月30日桃警分刑字第1100059487號函、全國刑案資料
    查註表、完整矯正簡表、通緝簡表、稅務電子閘門財產所得
    調件明細表、健保WebIR保險對象投保資料查詢、勞保與就
    保資料及入出境資訊連結作業等件可參（見臺灣新竹地方檢
    察署110年度民參字第12號偵查卷第14頁至第21頁、第36頁
    至第35頁、第40頁至第48頁；本院卷第37頁至第43頁、第47
    頁至第53頁)，是王建斌於107年6月22日失蹤時即陷於生死
    不明狀態，則聲請人主張王建斌失蹤已逾3年等語，應非虛
    妄。
  ㈡本院裁定准對王建斌為宣告死亡之公示催告，並於110年11月
    11日及同月24日將公示催告揭示在本院及新竹縣湖口鄉公所
    資訊網路，現今6個月申報期滿，未據王建斌陳報其生存，
    或知王建斌生死者陳報其所知，有裁定、公示催告公告及新
    竹縣湖口鄉110年11月26日湖所行字第1100009210號函可稽
    （見本院卷第13頁、第21頁、第27頁），故聲請人聲請對王
    建斌為死亡宣告，核無不合。依前開規定，王建斌自107年6
    月22日失蹤時陷於生死不明狀態，計至110年6月22日止，失
    蹤滿3年，自應推定王建斌於是日下午12時為死亡之時。綜
    上，聲請人聲請宣告王建斌死亡，核無不合，應予准許。
四、爰裁定如主文。
中　　華　　民　　國　　111 　年　　6 　　月　　24　　日
                  家 事法 庭 
　　　　　　　            法　　官  朱美璘 
以上正本係照原本作成。
如對本裁定抗告，須於裁定送達後10日之不變期間內，向本院提
出抗告狀，並繳納抗告費新臺幣1,000元。
中　　華　　民　　國　　111 　年　　6 　　月　　27　　日
                            書記官  溫婷雅